臺灣臺南地方法院刑事判決
111年度訴字第792號
公  訴  人  臺灣臺南地方檢察署檢察官
被      告  PHAN DUC THIEM(中文姓名：潘德添，越南籍)



指定辯護人  本院公設辯護人  林宜靜  
上列被告因殺人未遂案件，經檢察官提起公訴（111年度偵緝字
第805號），本院判決如下：
    主  文
PHAN DUC THIEM犯殺人未遂罪，處有期徒刑伍年。扣案之水果刀
壹支沒收。
    事  實
一、PHAN DUC THIEM(中文姓名：潘德添) 與LE DINH TRUNG(中
    文姓名：黎庭中)、DINH TRONG CONG(中文姓名：丁重公)、
    阮文從(綽號：阿瓊，為逃逸外勞，真實年籍不詳)均係朋友
    關係。緣潘德添、黎庭中、丁重公、阮文從等人於民國110
    年4月29日18、19時許相約至臺南市永康區王行路上之某餐
    廳飲酒餐敘後，黎庭中、丁重公、阮文從3人於同日22時19
    分許，返回阮文從表姐黎氏秋香所承租位於臺南市○○區○○路
    0000號之貨櫃屋包廂房間休息。詎潘德添於餐敘席間，因不
    明原因對黎庭中心生不滿，明知人體之胸腔、腹部內有心、
    肺、肝等重要臟器，至為脆弱，如以水果刀等尖銳利器刺入
    ，極可能因臟器受損或失血過多而致死，竟仍基於縱致他人
    死亡亦不違反其本意之殺人不確定故意，先於同日22時31分
    許，前往位於臺南市○○區○○路0000號之雜貨店購買水果刀1
    支後，隨即返回上開貨櫃屋，並於同日22時33分許，趁黎庭
    中酒醉躺臥在上開貨櫃屋包廂房間床上休息時，持所購買之
    水果刀1支，朝黎庭中右胸及左側腹部各刺擊1刀，致黎庭中
    受有腹壁穿刺傷、肝臟撕裂傷併出血性休克、右側胸壁穿刺
    傷併橫膈膜破裂、右側血胸、呼吸衰竭等傷害。嗣經丁重公
    、阮文從上前制止，將潘德添拉出貨櫃屋包廂房間外，另報
    警將黎庭中送往醫院急救，黎庭中幸經治療得當始幸免於死
    ，並經警在現場扣得潘德添行兇用之水果刀1支。
二、案經黎庭中訴由臺南市政府警察局永康分局報請臺灣臺南地
    方檢察署檢察官偵查起訴。
    理  由
壹、證據能力部分：
　　按被告以外之人於審判外之陳述，雖不符刑事訴訟法第159
    條之1至第159條之4之規定，而經當事人於審判程序同意作
    為證據，法院審酌該言詞陳述或書面陳述作成時之情況，認
    為適當者，亦得為證據。又當事人、代理人或辯護人於法院
    調查證據時，知有第159條第1項不得為證據之情形，而未於
    言詞辯論終結前聲明異議者，視為有前項之同意，同法第15
    9條之5亦有明定。經查，本案據以認定犯罪事實之供述證據
    ，公訴人、被告潘德添及辯護人於本院言詞辯論終結前均未
    爭執其證據能力，經審酌其作成並無違法、不當或顯不可信
    之情形，依刑事訴訟法第159條之5之規定，自有證據能力；
    至其他非供述證據部分，與本案事實具自然關聯性，且非公
    務員違背法定程序或經偽造、變造等須證據排除之情事所取
    得，依同法第158條之4規定反面解釋，亦均具有證據能力。
貳、實體方面：　　
一、訊據被告固坦承於前揭時、地，持甫購買之水果刀刺傷告訴
    人黎庭中之事實，惟否認有何殺人未遂之犯行，辯稱：伊買
    水果刀是要削水果，不是要殺黎庭中，伊買完水果刀之後黎
    庭中在貨櫃屋的房間看手機，看伊手上拿著水果刀，問伊是
    不是要殺他，因此又起口角，伊才拿出刀要恐嚇黎庭中，那
    時候伊酒還沒醒，伊拿刀揮了幾下後就出去了；確實是2人
    吵架伊生氣才拿刀傷害黎庭中，但沒有要致他於死的意思云
    云（見本院卷第73至74、131頁）。辯護人則以：被告坦承
    有傷害黎庭中之犯意，惟否認有殺人犯意，辯稱伊與黎庭中
    在越南是鄰居，2人住家相隔約100公尺，伊從12歲就認識黎
    庭中，黎庭中先來臺灣工作，後來伊也來臺灣工作。案發當
    天有喝一點酒，2人口角，因為黎庭中醉了，伊也醉了，黎
    庭中就一直問伊你敢怎樣、你敢怎樣的話刺激伊，伊生氣且
    有喝酒，無法控制自己，才拿刀刺黎庭中，當時伊亂刺，不
    確定是哪個部位，就身體前方中段的部位，沒有朝固定位置
    砍，伊很醉，不太記得刺幾刀，酒醒後伊很後悔，也有向黎
    庭中道歉了。伊真的沒有意圖想要殺黎庭中，伊有跟對方道
    歉及賠償等語。依據臺南市政府警察局永康分局「黎庭中傷
    害案」現場勘察照片編號11：潘德添將貨櫃屋之門甩開並進
    入(時間：22：32：59)，編號12：丁重公看到後便跟著進入
    。編號13：潘德添走出貨櫃屋(時間：22：33：19)，顯見，
    被告進入黎庭中休息處所大約20秒，且被告所持兇器是一般
    水果刀。當時被告因為酒醉持水果刀進入黎庭中休息處所，
    係朝身體前方中段的部位亂刺，並沒有針對哪個部位，且被
    告表示與黎庭中是很好的朋友，是因為喝醉才引發小口角，
    但真的沒有意圖想要殺害黎庭中之犯意。再者，黎庭中於11
    0年5月10日警詢中供述：(警方問：你遭編號4阿添刺傷何部
    位?傷勢為何？)我遭阿添刺2刀，左腹與右胸遭刺傷。(警方
    問：編號4阿添刺傷你時，有無出言恐嚇或威脅你？)阿添刺
    我，沒有講話等語；又黎庭中於110年11月4日偵訊中具結證
    述：被告是伊同鄉的朋友，當天下午伊是從桃園來臺南辦事
    ，有打電話給被告，找他一起出來，被告剛好也在臺南，我
    們先約好去別處喝酒，喝完後才走到案發的餐廳，伊因為喝
    醉了，所以在那邊睡覺，不知道是不是伊喝酒的時候有講話
    讓被告不高興，他後來就去買了1把刀子，走進來就刺伊，
    刺伊的右胸及左側腹部，然後伊就痛醒了，伊眼睛張開看到
    他，就問他為何要刺伊，對方沒有回答就走出去，然後伊就
    暈過去了等語。顯見，被告持刀刺黎庭中2刀，且過程中並
    未說話，又依據監視器翻拍照片內容可知，被告大約待在貨
    櫃屋內20秒，若被告真有殺人犯意，在黎庭中睡覺休息中，
    完全無法抵抗時，可以刺更多刀，但被告酒醉中僅刺2刀即
    離開，顯見被告無殺人犯意等語為被告辯護(見本院卷第103
    至108頁)。經查：
(一)被告與黎庭中、丁重公、阮文從為朋友關係，其等於110年4
    月29日晚間相約至臺南市○○區○○路0000號貨櫃屋附近餐廳飲
    酒餐敘後，黎庭中與丁重公、阮文從3人於同日22時19分許
    ，先行返回位於臺南市○○區○○路0000號之貨櫃屋包廂房間休
    息；被告則於同日22時31分許，先至距離上開貨櫃屋約160
    公尺之雜貨店購買水果刀1支後，再行返回上開貨櫃屋，並
    於同日22時33分許，在上開貨櫃屋包廂房間內，持甫購買之
    水果刀1支，朝黎庭中右胸及左側腹部各刺1刀等事實，業據
    被告於偵查及本院審理中自承：黎庭中是伊同鄉，2人是朋
    友關係，當天22時31分許，伊有前往附近雜貨店買水果刀，
    買完水果刀之後有進去貨櫃拿刀刺黎庭中的胸部及腹部(見
    偵二卷第37至39頁)；伊平常只要放假就會去臺南市○○區○○
    路0000號這個地方喝酒，當天伊跟一些朋友先到那個地方喝
    酒，後來等黎庭中下班回來就一起去外面喝，喝完後黎庭中
    先回去睡覺，伊要去買水果刀回來切水果，所以比較晚回來
    ；伊是用伊在當天晚上22時31分許在雜貨店買的這把水果刀
    刺黎庭中；伊承認有刺黎庭中2刀等語甚詳(見本院卷第141
    、145、131、148頁)。核與證人即告訴人黎庭中於警詢中指
    稱：伊約於110年04月29日20時至22時，詳細地址不知道，
    只知道在貨櫃屋内，當時伊在貨櫃屋内準備睡覺，伊感覺有
    人進來貨櫃屋且感受到痛，所以睜開眼，看到阿添拿刀子刺
    伊；伊在貨櫃屋附近外喝完酒，用走的回貨櫃屋，大約在11
    0年4月29日18時至19時許開始跟朋友在外喝酒(永康區王行
    路上詳細地址不清楚)，大約有7或8人一起喝酒，喝完酒後4
    人或5人回到貨櫃屋等語(見警卷第3至5頁)；及於偵查中證
    稱：被告是伊同鄉的朋友，當天下午伊從桃園來臺南辦事，
    有打電話給被告，找他一起出來，被告剛好也在臺南，我們
    先約好去別處喝酒，喝完後才走到案發的餐廳，伊因為喝醉
    了，所以在那邊睡覺，不知道是不是伊喝酒的時候有講話讓
    被告不高興，他後來就去買了1把刀子，走進來就刺伊，刺
    伊的右胸及左側腹部等節大致相符（見偵一卷第63至64頁）
    。此外，並有案發當天被告前往位在臺南市○○區○○路0000號
    之雜貨店購買水果刀及臺南市○○區○○路0000號貨櫃屋內之監
    視器畫面翻拍照片、上開雜貨店至系爭貨櫃屋之Google地圖
    、告訴人黎庭中之傷勢照片附卷及被告所購買之水果刀1支
    扣案可資佐證（見警卷第77、53至71頁、偵一卷第28至32頁
    、本院卷第113至121頁、偵一卷第49、病歷卷第2至4頁）。
    又告訴人黎庭中遭被告持扣案之水果刀刺入右胸及左側腹部
    ，經送往奇美醫療財團法人奇美醫院急救，經醫師診斷受有
    腹壁穿刺傷、肝臟撕裂傷併出血性休克、右側胸壁穿刺傷併
    橫膈膜破裂及右側血胸、呼吸衰竭等傷害；且於急診時曾呈
    現出血性休克情況，當時傷勢確實可能致命，幸經治療得當
    始未發生死亡之結果等情，有奇美醫療財團法人奇美醫院11
    0年5月3日、110年5月21日診斷證明書、110年10月6日(110)
    奇醫字第4455號函檢附之告訴人黎庭中病情摘要、相關病歷
    資料在卷可查（見偵一卷第43、44、56至57頁、病歷卷），
    是此部分事實，首堪認定。
(二)被告雖於本院準備程序及審理中辯稱：伊買水果刀是要削水
    果，不是要傷害黎庭中；伊買刀不是要殺黎庭中，是買刀回
    來後黎庭中刺激伊，伊沒有辦法所以才用這種方式恐嚇他(
    見本院卷第73、74頁)；當天伊要來喝酒之前，就先買水果
    放在那邊，因為那邊沒有桌子，所以伊放在地上；伊本來要
    回來切水果，但回來的時候黎庭中說話嗆伊，所以伊就持水
    果刀揮，沒想到會這樣子云云(見本院卷第142、146頁)。惟
    觀之被告於111年6月29日經通緝到案後，於同日偵查及本院
    進行羈押訊問時均辯稱：案發當日其與黎庭中發生口角，其
    因為酒醉，無法控制自己，才會拿水果刀刺傷黎庭中云云；
    另於同年7月15日起訴移審時，同樣以其當時喝醉了，不知
    道發生什麼事情等語置辯(見偵二卷第37至41、80至82頁、
    本院卷第14至15頁)，俱未提及其於案發當日與黎庭中、丁
    重公、阮文從等人餐敘結束後，因為要返回貨櫃屋包廂房間
    削水果，故先行前往雜貨店購買水果刀一事，直至本院準備
    程序及審理中始以上詞置辯，且本案承辦員警於案發翌日至
    本件案發之貨櫃屋包廂房間勘察採證之相關照片，均未見系
    爭貨櫃屋包廂房間內遺留有任何水果，此有臺南市政府警察
    局永康分局「黎庭中遭傷害案」現場勘察採證照片附卷足憑
    (見偵一卷第16至20頁)，則被告上開所辯是否可採，已非無
    疑。
(三)參以案發當天，被告、黎庭中、丁重公、阮文從等人返回系
    爭貨櫃屋包廂房間、被告前往雜貨店購買水果刀、抵達系爭
    貨櫃屋、進入及離開系爭貨櫃屋包廂房間之監視器畫面，均
    未見被告、黎庭中、丁重公、阮文從等人有攜帶水果返回或
    離開系爭貨櫃屋包廂房間之情形；反之，被告返回並開門進
    入案發之貨櫃屋包廂房間內，再與丁重公、阮文從等人走出
    系爭貨櫃屋包廂房間之時間，前後過程僅有約20秒之時間(
    監視器時間：22:32:59~22:33:19，見警卷第63至65頁)；另
    原本坐於該貨櫃屋包廂房間外之丁重公在見被告開門進入貨
    櫃屋包廂房間後，僅約7秒之時間，亦隨後進入貨櫃屋包廂
    房間(監視器時間：22:32:59~22:33:06，見警卷第63頁)各
    節，有監視器畫面翻拍照片附卷足憑(見警卷第53、61至63
    頁、偵一卷第28頁反面至31頁反面、本院卷第113、117至12
    0頁)。佐以告訴人黎庭中於偵查中證述：被告走進來就刺伊
    (見偵一卷第63頁反面)；證人丁重公於警詢中亦證稱：「(
    經警方供你查看監視器，畫面中110年4月29日22時33分，一
    名白衣短褲男子，疑似手持兇器，走至你們包廂門口摔門後
    進入，當時你隨後進入，現場發生何事?)當時我隨後跟著進
    去查看時，該名白衣短褲之男子(即被告)衝進門大罵黎庭中
    ，之後我與藍色上衣男子就把他推開了等語甚詳(見警卷第1
    4頁)，2人之證述內容核屬一致，且與前揭監視器畫面內容
    相符，堪信為真。被告於本院準備程序及審理中改稱其於案
    發前先至附近之雜貨店購買水果刀之目的係要削水果，不是
    要殺黎庭中，係買完水果刀返回系爭貨櫃屋包廂房間後，與
    告訴人黎庭中發生爭執，才持水果刀亂揮，因此刺傷告訴人
    黎庭中云云，無非事後卸責之詞，難以憑採。被告確實係因
    不詳原因對告訴人黎庭中心生不滿，先至距離系爭貨櫃屋約
    160公尺之雜貨店購買水果刀1支後，隨即返回系爭貨櫃屋，
    並趁告訴人黎庭中躺臥於上開貨櫃屋包廂房間床上休息時，
    持所購買之水果刀1支，朝告訴人黎庭中右胸及左側腹部各
    刺擊1刀等情，足堪認定。
(四)被告行為時主觀上有殺人之不確定故意：
 1、按殺人罪與傷害罪之區別，應以加害人有無殺意為斷，而殺
    意乃行為人主觀上之意念，外界本難逕得查知，故於行為人
    否認有殺人犯意時，自應綜合各個客觀之間接證據以為判斷
    ，殺人犯意之有無，固不以兇器種類及傷痕之多少為絕對標
    準，亦不能因與告訴人素不相識，原無宿怨，事出突然，即
    認為無殺人之故意。又下手之情形如何，於審究犯意方面，
    為重要參考資料，故認定被告是否有殺人犯意，自應審酌當
    時情況，視其下手之輕重、加害之部位等，以為判斷之準據
    ；申言之，當綜合創傷之部位、創傷之程度、兇器之種類、
    兇器之用法、動機之有無、犯行後之行動等情況證據，以進
    行判斷（最高法院107年度台上字第2672號判決意旨參照）
    。又告訴人所受之傷害程度，雖不能據為認定有無殺意之唯
    一標準，但加害人之下手情形如何，於審究犯意方面，仍不
    失為重要參考資料；至其殺意之有無，雖不以兇器之種類及
    傷痕之多少等，為絕對之認定標準，但加害人下手之部位、
    用力之程度，仍非不可藉為判斷有無殺意之心證依據（最高
    法院106年度台上字第3672號判決意旨參照）。
 2、被告與黎庭中係同鄉朋友，固據告訴人黎庭中證述在卷(見
    偵一卷第63頁反面)。然而被告持以刺擊告訴人黎庭中之水
    果刀，全長約19公分，刀刃長約9公分、刀柄長約10公分，
    材質堅硬，具有尖銳、鋒利之金屬製刀刃，並有相當長度之
    刀柄可供持刀者掌握施力，有扣案之水果刀照片在卷可稽(
    見偵一卷第24頁)。而人之胸腔、腹部內有心、肺、肝等重
    要臟器，如以利器攻擊人體此等部位，極可能造成器官功能
    受創或大量出血，而使人發生死亡之結果，此為眾所周知之
    事，被告為具一般社會智識經驗之成年人，對此當無不知之
    理。且被告持上開水果刀朝告訴人黎庭中之右胸及左側腹部
    等處刺擊，除造成告訴人黎庭中腹壁及胸壁穿刺傷外，並造
    成其肝臟撕裂傷、橫膈膜破裂、右側血胸及呼吸衰竭，有告
    訴人黎庭中之傷勢照片(見偵一卷第49頁正、反面、病歷卷
    第2至4頁)及前揭病情摘要、病歷資料(見偵一卷第43、44、
    56至57頁、病歷卷）附卷可參，顯見被告下手之重，毫不留
    情。
 3、又被告並非在與告訴人黎庭中發生口角衝突當下，一時失控
    徒手或持現場隨手可得之器物攻擊告訴人黎庭中，而係在雙
    方爭執結束離開飲宴地點後，特意至雜貨店購買水果刀後，
    再行前往案發之貨櫃屋，並於告訴人黎庭中已躺臥於貨櫃屋
    包廂房間之床上休息時，猶持上開尖銳、鋒利之水果刀朝告
    訴人黎庭中之右胸及左側腹部等處刺擊，被告對於持利刃朝
    他人胸腔及腹部用力刺擊，將有致人於死之高度可能性，自
    當甚為明瞭。是依上述事證觀之，被告於行兇之際，對於告
    訴人黎庭中可能發生死亡之結果，應有所認識，惟仍基於縱
    使如此亦不在意、無所謂之容任心態，持水果刀近距離刺入
    告訴人黎庭中之右胸及左側腹部，其主觀上具有殺人之不確
    定故意，甚為明確。
(五)至被告雖辯稱其係在醉到不醒人事的情形下，持水果刀攻擊
    告訴人黎庭中云云(見偵二卷第41頁、本院卷第14頁)。惟觀
    諸被告於案發前至雜貨店購買水果刀，及返回系爭貨櫃屋之
    監視器畫面翻拍照片，被告結帳及行走的過程中，均未出現
    酒醉步伐不穩或行動遲緩之情事(見警卷第77頁、偵一卷第2
    8頁反面至31頁反面、本院卷第117至120頁)。再參酌被告於
    偵查及審理中對於案發經過之陳述：本來也沒問題，有喝一
    點酒，伊與黎庭中口角，因為黎庭中醉了，伊也醉了，黎庭
    中就一直問伊你敢怎樣、你敢怎樣的話刺激伊，伊生氣且有
    喝酒，無法控制自己，才拿刀刺黎庭中；當時伊很生氣，伊
    就亂刺，不確定是哪個部位，就身體前方中段的部位，沒有
    朝固定位置砍；旁邊的人壓住伊，另外一人推伊去外面，伊
    不知道黎庭中後來如何，當時伊出來就把刀丟在那邊，不知
    道誰撿走(見偵二卷第39頁)；當天先在自助餐喝，喝完之後
    再去貨櫃屋喝，等黎庭中來了再一起去越南咖啡廳喝，在越
    南咖啡廳的時候，伊跟黎庭中好像有發生口角、也有推擠，
    後來伊就到公園睡覺，直到伊太太打電話跟伊說出事情了；
    在貨櫃屋拿刀刺黎庭中2刀的事情，伊都沒有印象(見本院卷
    第15頁)；伊買刀是要削水果，不是要殺黎庭中，伊買完水
    果刀之後黎庭中在貨櫃屋的房間看手機，看伊手上拿著水果
    刀問伊是不是要殺他，因此又起口角，伊才拿出刀要恐嚇黎
    庭中，隔天是伊太太打電話跟伊說為什麼要殺黎庭中，伊才
    知道這件事云云（見本院卷第73至74頁）。則依被告歷次供
    述內容可知，其對於自己在飲酒後、案發前曾前往雜貨店購
    買水果刀，以及在其返回系爭貨櫃屋包廂房間時，告訴人黎
    庭中正在看手機，見其手持水果刀，雙方再起口角等過程及
    細節，記憶尚十分清晰，甚可解釋自己於案發前至雜貨店購
    買水果刀之目的係為了削水果，不是要傷害告訴人黎庭中等
    節，卻獨稱是在酒醉意識不清之情形下持水果刀刺傷告訴人
    黎庭中云云，此顯與一般醉酒失憶者之情狀有異，被告所執
    辯解之真實性，實值懷疑，尚難逕認被告確有因飲酒，而影
    響或喪失其對一般事理判斷之情。
(六)又本院係認定被告係基於殺人之不確定故意而為本案犯行，
    縱使被告未如辯護意旨所指，趁告訴人黎庭中睡覺休息中，
    完全無法抵抗時，刺更多刀，至多只能認其並無殺人之直接
    故意，無礙其具有殺人不確定故意之認定。另被告與告訴人
    黎庭中原係朋友關係，亦無法因此推論被告於案發當時必然
    只有傷害、教訓告訴人黎庭中之犯意，仍應依前述被告持以
    行兇之工具、加害之部位、攻擊力道等情狀加以判斷，辯護
    人前揭辯護意旨，均無從為有利於被告之認定。　　
(七)綜上所述，本案事證明確，被告殺人未遂之犯行洵堪認定，
    應依法論科。
二、論罪科刑：
(一)核被告所為，係犯刑法第271條第2項、第1項之殺人未遂罪
    。被告以扣案之水果刀接續刺向告訴人黎庭中之右胸及左側
    腹部，乃係基於同一殺人犯意下之接續數行為，所侵害者為
    同一被害人之相同法益，應僅論以一殺人未遂罪。被告已著
    手於殺人行為之實行，惟幸未生告訴人黎庭中死亡之結果，
    為未遂犯，爰依刑法第25條第2項規定，按既遂犯之刑度減
    輕其刑。
(二)辯護人雖以被告與告訴人黎庭中原為多年之好友，且被告案
    發時因有飲用酒類呈現酒醉情況，又與告訴人黎庭中發生口
    角，促發其激動情緒，因而發生本件持刀刺告訴人黎庭中之
    犯行，其行為固有相當危險性，然犯罪動機難謂惡劣，屬偶
    發性情緒失控行為，佐以告訴人黎庭中於111年5月16日出具
    刑事撤回告訴狀，表示雙方已達成和解協議，告訴人黎庭中
    不再追究被告刑事責任，同意撤回傷害之告訴，顯見告訴人
    黎庭中已原諒被告，綜此各情，本件倘科以殺人未遂罪之法
    定最輕本刑，仍屬過重，在客觀上顯然足以引起一般人之同
    情，而有情堪憫恕之情形，請求依刑法第59條酌減輕其刑等
    語。惟按刑法第59條規定，犯罪之情狀顯可憫恕，認科以最
    低度刑仍嫌過重者，得酌量減輕其刑，此雖為法院依法得行
    使裁量之事項，然非漫無限制，必須犯罪另有特殊之原因、
    環境與情狀，在客觀上足以引起一般之同情而顯可憫恕，認
    為即予宣告法定低度刑期，猶嫌過重者，始有其適用。是以
    ，為此項裁量減輕其刑時，必須就被告全部犯罪情狀予以審
    酌，在客觀上是否有足以引起社會上一般人之同情，而可憫
    恕之情形，始謂適法。查被告僅因細故糾紛，即購買水果刀
    ，近距離朝告訴人黎庭中之右胸及左側腹部刺擊，其犯罪手
    段、情節非輕，屬高度暴力行為，對於社會治安危害非淺，
    是綜觀被告本件犯罪之動機、目的、手段，客觀上並無足以
    引起一般人同情，縱予宣告法定最低本刑猶嫌過重之處，自
    無從依刑法第59條之規定予以酌減其刑。
(三)爰以行為人之責任為基礎，審酌被告與告訴人黎庭中係朋友
    關係，竟僅因為細故爭執，即買刀行兇之犯罪動機、目的、
    手段，因此造成告訴人黎庭中受有前揭傷勢，嗣因在場友人
    及時將告訴人黎庭中送醫救治，始倖免於難，嚴重侵害告訴
    人黎庭中之生命、身體法益，對社會治安危害甚鉅；兼衡被
    告雖否認有殺人之主觀犯意，惟坦承有持水果刀刺傷告訴人
    黎庭中，且已與告訴人黎庭中達成和解，全數付清和解金額
    ，獲得告訴人黎庭中原諒，有刑事撤回告訴狀附卷可憑(見
    偵二卷第49至50頁)；復參酌被告所陳之智識程度、家庭經
    濟狀況（見本院卷第148頁）、告訴人黎庭中於本院表達之
    科刑意見(見本院卷第151頁)等一切情狀，量處如主文所示
    之刑。
三、沒收部分：
　　扣案之水果刀1支，為被告所有，供本案犯罪所用之物，業
    據本院認定如前，應依刑法第38條第2項前段規定宣告沒收
    。
據上論斷，依刑事訴訟法第299條第1項前段，判決如主文。
本案經檢察官鄭聆苓提起公訴，檢察官黃榮加到庭執行職務。
中　　華　　民　　國　　111 　年　　10　　月　　18　　日
                  刑事第六庭  審判長法　官　鍾邦久
                                    法  官　黃琴媛
                                    法  官　孫淑玉
以上正本證明與原本無異。
如不服本判決應於收受本判決後20日內向本院提出上訴書狀，並
應敘述具體理由。其未敘述上訴理由者，應於上訴期間屆滿後20
日內向本院補提理由書狀（均須按他造當事人之人數附繕本）「
切勿逕送上級法院」。 
　　　　　　　　　　　　　　　　　  書記官　洪千棻
中　　華　　民　　國　　111 　年　　10　　月　　18　　日
附錄本案論罪科刑法條：
中華民國刑法第271條
（普通殺人罪）
殺人者，處死刑、無期徒刑或10年以上有期徒刑。
前項之未遂犯罰之。
預備犯第1項之罪者，處2年以下有期徒刑。